【裁判字號】    98,訴,234
【裁判日期】    980327
【裁判案由】    毒品危害防制條例
【裁判全文】
臺灣基隆地方法院刑事判決               98年度訴字第234號
公  訴  人  臺灣基隆地方法院檢察署檢察官
被      告  甲○○
                    （另案於臺灣桃園女子監獄執行）
上列被告因毒品危害防制條例案件，經檢察官提起公訴（98年度
毒偵字第91號），被告於準備程序中就被訴事實為有罪之陳述，
受命法官於聽取當事人之意見後，由本院合議庭裁定由受命法官
獨任以簡式審判程序判決如下：
    主    文
甲○○施用第一級毒品，累犯，處有期徒刑捌月，扣案之第一級
毒品海洛因壹包（驗餘淨重零點零貳捌公克）併同難以完全析離
之包裝袋壹只沒收銷燬之；又施用第二級毒品，累犯，處有期徒
刑肆月。應執行有期徒刑拾月，扣案之第一級毒品海洛因壹包（
驗餘淨重零點零貳捌公克）併同難以完全析離之包裝袋壹只沒收
銷燬之。
    犯罪事實
一、甲○○前於民國90年間，先後2 次因施用毒品案件，經裁定
    送觀察、勒戒後，均因無繼續施用毒品之傾向，由檢察官為
    不起訴處分。復於91年間，因施用毒品案件，經裁定送強制
    戒治，於92年12月5 日期滿執行完畢，並經本院以91年度訴
    字第545 號判決判處有期徒刑10月確定，併同其另犯之竊盜
    罪（經本院以91年度訴字第633號判決判處有期徒刑8月確定
    ）接續執行，甫於94年6 月13日縮刑期滿執行完畢。又因施
    用第一級毒品案件，分經本院以94年度訴字第903 號判決判
    處有期徒刑7月、臺灣宜蘭地方法院以95年度訴字第412號判
    決判決判處有期徒刑8月（嗣經減刑為有期徒刑4月確定），
    而於96年7 月16日縮刑期滿執行完畢。詎其仍未戒除毒癮，
    復基於施用第一級毒品海洛因之犯意，於98年1 月10日中午
    某時刻，在基隆市○○○路「大香港社區」租屋處，以針筒
    注射方式，施用第一級毒品海洛因1 次。另基於施用第二級
    毒品之犯意，於98年1 月8日（或9日）某時刻，在上址租屋
    處，以將第二級毒品甲基安非他命置於玻璃球燒烤，再吸食
    所產生煙霧之方式，施用第二級毒品甲基安非他命1 次。嗣
    於同年1月10日晚上7時10分許，在台北縣瑞芳鎮○○路101
    之1號2樓樓梯間，因另涉毒品案件為警緝獲，並扣得第一級
    毒品海洛因1包（驗餘淨重0.028公克），復經警採尿送驗，
    結果呈嗎啡、甲基安非他命陽性反應，始查知上情。
二、案經基隆市警察局第二分局報請臺灣基隆地方法院檢察署檢
    察官偵查起訴。
    理    由
一、查本件被告甲○○所犯者非為死刑、無期徒刑、最輕本刑為
    3 年以上有期徒刑之罪或高等法院管轄第一審案件，其於準
    備程序進行中，先就被訴事實為有罪之陳述，經告知其簡式
    審判程序之旨，並聽取公訴人、被告之意見後，本院業已依
    刑事訴訟法第273條之1第1項之規定，裁定由受命法官獨任
    以簡式審判程序進行本案之審理。
二、上開事實，業據被告甲○○於本院審理時坦承不諱，且被告
    為警查獲所採集尿液，經送驗結果，呈嗎啡、甲基安非他命
    陽性反應，有臺灣尖端先進生技醫藥股份有限公司出具之濫
    用藥物檢驗報告1紙在卷可證，並有如事實欄所示之物品扣
    案足資佐證。又扣案之白色粉末1 包（驗餘淨重0.028公克）
    ，經送請交通部民用航空局航空醫務中心鑑定結果，確含第
    一級毒品海洛因成分，此有該局98年2月12日航藥鑑字第098
    0570號鑑定書在卷可參，堪認被告上開自白與事實相符，足
    以採信。查被告前因施用毒品案件，先後2 次因施用毒品案
    件，經裁定送觀察、勒戒後，均因無繼續施用毒品之傾向，
    由檢察官為不起訴處分；復於91年間，因施用毒品案件，經
    裁定送強制戒治，於92年12月5 日期滿執行完畢，嗣於上開
    強制戒治執行完畢釋放5 年內多次犯施用毒品罪，經法院判
    處如事實欄一所示有期徒刑等情，有臺灣高等法院被告前案
    紀錄表在卷可稽。被告既曾於「五年內再犯」，且經法院判
    處罪刑確定，竟又再次於如事實欄一所示之時間，施用第一
    、二級毒品，即非屬毒品危害防制條例第20條第3項所定「
    五年後再犯」之情形，從而，檢察官依法逕行起訴，於法要
    無不合。綜上所陳，本案事證明確，被告施用第一、二級毒
    品犯行，洵堪認定，應依法論科。
三、查海洛因、甲基安非他命分係毒品危害防制條例第2條第2項
    第1款、第2款所定之第一級、第二級毒品，被告施用第一級
    毒品海洛因、第二級毒品甲基安非他命之行為，核係犯毒品
    危害防制條例第10條第1項、第2項之施用第一級、第二級毒
    品罪。被告施用而持有第一級毒品海洛因及第二級毒品甲基
    安非他命之低度行為，均應為施用第一級、第二級毒品之高
    度行為所吸收，不另論罪。被告所犯上開2罪，犯意各別，
    行為不同，應予分論併罰。又被告前曾受如事實欄一所示之
    有期徒刑執行完畢，有臺灣高等法院被告前案紀錄表在卷可
    按，其於有期徒刑執行完畢後之5 年內，故意再犯本件有期
    徒刑以上之罪，為累犯，其所犯上開2 罪，均應依法加重其
    刑。爰審酌被告犯罪之動機、曾有多次施用毒品之前科仍不
    知戒除，惟犯罪後坦承犯行，且所犯之施用毒品犯行乃戕害
    自己身心健康，並未危及他人等一切情狀，分別量處如主文
    所示之刑，併定其應執行之刑。
四、扣案之第一級毒品海洛因1包（驗餘淨重0.028公克）併同難
    以完全析離之外包裝袋1 只，為查獲之毒品（蓋無論以何種
    方式分離包裝袋與其內裝之毒品，包裝袋內均會有極微量毒
    品殘留，故上述包裝袋應整體視為查獲毒品，參見最高法院
    95年度臺上字第3739號、第7354號判決），應依毒品危害防
    制條例第18條第1項前段之規定宣告沒收銷燬之。
據上論斷，應依刑事訴訟法第273 條之1 第1 項、第299 條第1
項前段，毒品危害防制條例第10條第1 項、第2 項、第18條第1
項前段，刑法第11條前段、第47條第1項、第51條第5款，判決如
主文。
本案經檢察官乙○○到庭執行職務。
中    華    民    國    98    年    3    月    27     日
                  刑事第二庭法  官  黃梅淑
以上正本證明與原本無異。
如不服本判決應於收受本判決後10日內向本院提出上訴書狀，其
未敘述上訴理由者，並得於提起上訴後10日內向本院補提理由書
狀（均須按他造當事人之人數附繕本。）「切勿逕送上級法院」
中    華    民    國    98    年    3    月    27     日
                            書記官  盧鏡合
附錄論罪法條：
毒品危害防制條例第10條
施用第一級毒品者，處 6 月以上 5 年以下有期徒刑。
施用第二級毒品者，處 3 年以下有期徒刑。


司法院資訊處製作；財團法人民間司法改革基金會備份。
